【裁判字號】    98,上易,927
【裁判日期】    990105
【裁判案由】    傷害等
【裁判全文】
臺灣高等法院高雄分院刑事判決         98年度上易字第927號
上  訴  人  臺灣高雄地方法院檢察署檢察官
上  訴  人
即  被  告      甲○○
選任辯護人      徐豐明    律師
上列上訴人因被告傷害等案件，不服臺灣高雄地方法院98年度審
易字第1059號中華民國98年10月30日第一審判決（起訴案號：臺
灣高雄地方法院檢察署98年度偵字第7366號），提起上訴，本院
判決如下：
    主  文
原判決關於侵入他人建築物部分撤銷。
甲○○被訴侵入他人建築物部分無罪。
其他上訴駁回。
    事  實
一、甲○○於民國（以下同）93年間曾犯偽造文書罪，經本院以
    94年上訴字第1147號判處有期徒刑6 月確定，於95年1 月25
    日易科罰金執行完畢，仍不知悔改，因乙○○之蔡姓友人與
    其有債務糾紛無處尋覓，遂於98年2 月13日23時35分前往乙
    ○○在高雄縣仁武鄉○○路136 之1 號開設之宗教用品店，
    適乙○○外出運動返回該店，甲○○乃趨前詢問蔡姓友人之
    下落，乙○○無意理會而打開店門入內，甲○○隨後進入該
    店舖內，雙方因而發生口角衝突，甲○○復基於傷害人之身
    體之犯意，拿椅子毆打乙○○，致乙○○受有左手掌挫傷、
    左手前臂挫傷、左手上臂挫傷併紅腫瘀青及擦傷等傷害。
二、案經乙○○訴由臺灣高雄地方法院檢察署檢察官偵查起訴。
    理  由
甲、証据能力部分：
    按被告以外之人於審判外之陳述，雖不符前4 條之規定，而
    經當事人於審判程序同意作為證據，法院審酌該言詞陳述或
    書面陳述作成時之情況，認為適當者，亦得作為證據，刑事
    訴訟法第159 條之5 第1 項定有明文。本件被告甲○○、辯
    護人、檢察官對所引用審判外陳述之證據，均同意作為本案
    證據使用，審酌各該證據作成之情況，並無不法取供等非任
    意性情況，認為適當，應有證據能力。
乙、實體部分：
壹、有罪部分（即傷害駁回上訴部分）：
一、上揭打傷告訴人之事實，業據被告甲○○於原審及本院審理
    時自白不諱，核與告訴人乙○○於本院指訴情節相符，並有
    驗傷診斷證明書可稽，事證明確，此部分犯行堪以認定。
二、核被告甲○○所為，係犯刑法第277 條第1 項之普通傷害罪
    。被告甲○○於93年間曾犯偽造文書罪，經本院以94年上訴
    字第1147號判處有期徒刑6 月確定，於95年1 月25日易科罰
    金執行完畢之事實欄，有臺灣高等法院被告前案紀錄表可稽
    ，其受有期徒刑執行完畢後，5 年內故意再犯本件有期徒刑
    以上之傷害罪，為累犯，應依刑法第47條第1 項之規定，加
    重其刑。
三、原審適用刑法第277 條第1 項、第47條第1 項、第41條第1
    項，刑法施行法第1 條之1 規定，並審酌被告甲○○因細故
    與告訴人發生口角衝突，繼而毆打傷害告訴人乙○○，迄今
    仍未能達成和解，賠償告訴人之損害，其犯後已坦承犯行，
    態度尚可，及其本身亦因本次衝突事件受有傷害，及其犯罪
    動機、手段、智識程度、被害人身心受損程度等一切情狀，
    此部分量處有期徒刑3 月，並諭知如易科罰金以新臺幣1 千
    元折算1 日。經核原判決此部分認事用法並無不合，量刑亦
    屬適當，檢察官循告訴人乙○○聲請上訴指摘原判決此部分
    量刑過輕，被告甲○○上訴指摘原判決此部分量刑過重，均
    為無理由，此部分應予駁回。
貳、無罪部分（即無故侵入住宅撤銷改判部分）：
一、公訴意旨略以：被告甲○○因乙○○之蔡姓友人與其有債務
    糾紛無處尋覓，於98年2 月13日23時35分，前往乙○○在高
    雄縣仁武鄉○○路136 之1 號開設之宗教用品店，適乙○○
    外出運動返回該店，甲○○乃趨前詢問蔡姓友人之下落，乙
    ○○無意理會甲○○而打開店門入內，甲○○竟基於無故侵
    入他人建築物之犯意，於未獲乙○○允准之情況下隨後侵入
    該店舖內，雙方因而發生口角衝突，因認被告甲○○涉有刑
    法第306 條第1 項之無故侵入他人建築物罪嫌。
二、公訴人認被告甲○○無故侵入他人建築物罪嫌，無非以本案
    發生時間係接近子夜之23時35分，除便利超商及與夜生活有
    關之場所外一般店鋪均早已歇業休息，告訴人係於其宗教用
    品店結束營業之後外出運動返回時遇到被告甲○○，是該店
    之營業時間既已經過，被告甲○○又非出於利用其營業設備
    之目的而無故闖入，所為自已該當刑法第306 條第1 項之無
    故侵入他人建築物罪嫌等語，為其論据。
三、訊之被告甲○○固坦承有於前述打佯時間後進入告訴人店內
    ，惟否認無故侵入，辯稱：告訴人欠人家錢被人家討債，蔡
    享穎向我借錢40萬元來幫告訴人還債，我是去找告訴人要問
    蔡享穎現居何處，我要向蔡享穎討債等語；質之告訴人乙○
    ○亦不否認蔡享穎向被告甲○○借錢還債之事實，則被告甲
    ○○前往找告訴人乙○○要問債務人蔡享穎現居何處，應屬
    有正當理由，因被告甲○○有其正當目的，並非無故，且一
    般情形有正當目的前往他人住宅而進入者，亦屬社會常見之
    一般現象，本件被告在乙○○家門前攔問未獲置理，適鄭女
    打開鐵門欲入內被告極欲追問乃人之常情，其尾隨鄭女入住
    宅內亦屬必然，尚難遽謂有正當理由進入者是無故侵入他人
    住宅，則被告甲○○應無無故入他人住宅之犯意，此外復查
    無其他確切証据証明被告甲○○有無故入他人住宅之犯意，
    此部分不能証明被告甲○○犯罪。
四、原審不察，此部分遽予論科，尚有未洽，檢察官循告訴人聲
    請上訴指摘原判決此部分量刑過輕，為無理由，被告甲○○
    上訴指摘原判決此部分不當，為有理由，原判決此部分自應
    予撤銷，並改為被告甲○○此部分無罪之判決，以免冤抑。
據上論結，應依刑事訴訟法第368 條、第369 條第1 項前段、第
364 條、第301 條第1 項，判決如主文。
本案經檢察官林應華到庭執行職務。
中    華    民    國    99    年    1     月     5     日
                  刑事第八庭    審判長法  官  洪兆隆
                                      法  官  李政庭
                                      法  官  張盛喜
以上正本證明與原本無異。
不得上訴。
中    華    民    國    99    年    1     月     5     日
                                      書記官  黃一秋
附錄本判決論罪科刑法條全文：
中華民國刑法第277條
傷害人之身體或健康者，處3 年以下有期徒刑、拘役或1 千元以
下罰金。
犯前項之罪因而致人於死者，處無期徒刑或7 年以上有期徒刑；
致重傷者，處3 年以上10年以下有期徒刑。

司法院資訊處製作；財團法人民間司法改革基金會備份。
